【裁判字號】    95,交易,190
【裁判日期】    950630
【裁判案由】    過失傷害
【裁判全文】
臺灣桃園地方法院刑事判決         95年度交易字第190號
公  訴  人  台灣桃園地方法院檢察署檢察官
被      告  乙○○
上列被告因過失傷害案件，經檢察官提起公訴（95年度偵字第69
89號），被告於準備程序中就被訴事實為有罪之陳述，經本院合
議庭裁定由受命法官獨任行簡式審判程序，茲判決如下：
    主  文
乙○○過失傷害，處有期徒刑參月，如易科罰金，以參佰元折算
壹日。
    事  實
一、乙○○於民國94年12月7 日下午某時許，駕駛車牌號碼9418
    ─FS號自用小客車，沿桃園縣中壢市○○路由龍興路往環中
    東路之方向行駛，於同日下午5 時40分許，行經同縣市○○
    路○ 段238 號前之路段，本應注意車前狀況，並隨時採取必
    要之安全措施，而依當時天候雨、暮光、路面濕潤、無缺陷
    、無障礙物、視距良好等一切情狀以觀，又無不能注意之情
    事，竟疏未注意車前狀況，而於其駕車靠右閃避對向來車時
    ，以其駕駛之上開車輛右前車頭，碰撞到由所丙○○駕駛搭
    載甲○○之車牌號碼F72-353 號重型機車之左後側部位，致
    丙○○、甲○○人車倒、地，丙○○因此受有頭部外傷及左
    大腿挫傷之傷害，甲○○因此受有右側鎖骨閉鎖性骨折之傷
    害。乙○○於肇事後，犯罪未為有偵查職務之人員發覺前，
    即自行前往桃園縣政府警察局中壢分局龍興派出所報案，向
    受理警員表示其為肇事自小客車之駕駛人，自首而受裁判。
二、案經丙○○、甲○○訴由桃園縣政府警察局中壢分局報告臺
    灣桃園地方法院檢察署檢察官偵查起訴。乙○○於準備程序
    中為有罪之陳述，經本院合議庭裁定由受命法官獨任行簡式
    審判程序審理。
    理  由
一、按被告以外之人於審判外之言詞或書面陳述，除法律有規定
    者外，不得作為證據。前項規定，於法院以簡式審判程序或
    簡易判決處刑者，不適用之，刑事訴訟法第159 條定有明文
    。查本案被告乙○○涉犯刑法第284 條第1 項前段之罪，經
    檢察官提起公訴，被告於準備程序中就被訴事實為有罪之陳
    述，經法官告知簡式審判程序之旨，並聽取公訴人、被告之
    意見後，合議庭裁定由受命法官獨任進行簡式審判程序，且
    無刑事訴訟法第159 條第1 項規定之適用，合先敘明。
二、查上揭時地犯罪事實，業據被告乙○○於警詢、偵查中坦承
    不諱，並經證人即告訴人丙○○、甲○○於警詢、偵查中及
    本院審理中指訴明確，復有證人丙○○、甲○○之診斷證明
    書各1 紙、道路交通事故調查報告表暨現場圖1 份及現場照
    片4 幀（見臺灣桃園地方法院檢察署95年度偵字第6989號卷
    宗第12至18頁）附卷可稽，互核相符。按汽車行駛時，駕駛
    人應注意車前狀況並隨時採取必要之安全措施，道路交通安
    全規則第94條第3 項就此定有明文，而依當時天候雨、暮光
    、路面濕潤、無缺陷、無障礙物、視距良好等一切情狀以觀
    ，被告並無不能注意之情事，竟疏未注意車前狀況，而於其
    駕車靠右閃避對向來車時，以其駕駛之上開車輛右前車頭碰
    撞到證人丙○○、甲○○共乘之上開機車左後側部位，致證
    人丙○○、甲○○人車倒、地，證人丙○○因此受有頭部外
    傷及左大腿挫傷之傷害，證人甲○○因此受有右側鎖骨閉鎖
    性骨折之傷害，有上揭診斷證明書可佐，由此足認被告就本
    件車禍意外之發生，具有過失至明，且其過失與證人丙○○
    、甲○○2 人所受傷害間，均具有相當因果關係，由此足徵
    被告前揭任意性自白核與事實相符，洵堪採信。是本案事證
    明確，被告犯行洵堪認定，應予依法論科。
三、核被告乙○○所為，係犯刑法第284 條第1 項前段之過失傷
    害罪。被告以1 過失傷害行為，致證人丙○○、甲○○2 人
    之身體法益受損，係1 行為觸犯數罪名，為同種想像競合，
    應依刑法第55條從1 重論以刑法第284 條第1 項前段之過失
    傷害罪。又被告於車禍發生後，犯罪未為有偵查職務之人員
    發覺前，即自行前往桃園縣政府警察局中壢分局龍興派出所
    報案，向受理警員表示其為肇事自小客車之駕駛人，自首而
    受裁判，已據證人甲○○、丙○○到庭證述在卷，應依刑法
    第62條前段規定，減輕其刑。爰審酌被告之過失程度、證人
    丙○○、甲○○2 人之受傷程度，及斟酌被告之品行、智識
    程度、前無不良素行，及被告犯罪後坦承不諱，但迄未與證
    人丙○○、甲○○2 人達成和解賠償損害等一切情狀，量處
    如主文所示之刑，並諭知易科罰金之折算標準，以資懲儆。
據上論斷，應依刑事訴訟法第273 條之1 第1 項、第299 條第1
項前段，刑法第284 條第1 項前段、第55條、第62條前段、第41
條第1 項前段，罰金罰鍰提高標準條例第1 條前段、第2 條，判
決如主文。
本案經檢察官謝雯璣到庭執行職務。
中    華    民    國    95    年    6     月    30    日
                  交通法庭    法  官  胡芷瑜
上正本證明與原本無異。
如不服本判決，應於判決送達後10日內向本院提出上訴狀（應附
繕本），上訴於臺灣高等法院。
                              書記官  李珈慧
中    華    民    國    95    年    6     月    30    日
本案論罪科刑主要法條：
中華民國刑法第284 條 (過失傷害罪)
因過失傷害人者，處六月以下有期徒刑、拘役或五百元以下罰金
，致重傷者，處一年以下有期徒刑、拘役或五百元以下罰金。
從事業務之人，因業務上之過失傷害人者，處一年以下有期徒刑
、拘役或一千元以下罰金，致重傷者，處三年以下有期徒刑、拘
役或二千元以下罰金。


司法院資訊處製作；財團法人民間司法改革基金會備份。
